臺灣板橋地方法院交通事件裁定　　　　　　九十三年度交聲字第四八七、四八九號
　　原處分機關　交通部公路總局臺北區監理所
　　異　議　人
　　即受處分人　甲○○
右列受處分人因違反道路交通管理處罰條例案件，對於交通部公路總局臺北區監理所
九十三年三月二十六日北監自裁字裁四０－Ｃ00000000、四０－Ｃ0000
0000號所為之裁決處分（原舉發案號：臺北縣警察局八十九年九月七日北縣警交
字第Ｃ00000000、Ｃ00000000警局交字第Ｄ一Ａ０四四八九八號）
，聲明異議，本院裁定如左：
    主  文
原處分撤銷。
甲○○不罰。
    理  由
一、原處分意旨略以：異議人即受處分人甲○○於民國（下同）八十九年九月七日凌
    晨三時十六分許，駕駛車牌號碼ＢＸ－０５３１號自用小客車，行經臺北縣新莊
    市○○路前，遇警攔檢實施酒精濃度測試，發現其呼氣所含酒精濃度高達每公升
    ０‧四一毫克，並發現其駕駛車輛未隨身攜帶駕駛執照，經原舉發機關臺北縣警
    察局交通隊執勤警員當場舉發，嗣移送原處分機關即交通部公路總局臺北區監理
    所，分別依道路交通管理處罰條例第三十五條第一項第一款、第二十五條第三款
    規定裁處：(一)罰鍰新臺幣（下同）一萬二千元，吊扣駕駛執照六個月，罰鍰和駕
    駛執照限於九十三年四月二十五日前繳納及繳送，如逾期不繳納、繳送，自同年
    月二十六日起易處吊扣駕駛執照十五個月，並限於九十三年五月十日前繳送，如
    逾期未繳送駕駛執照者，自同年月十一日起易處吊銷，並逕行註銷駕駛執照，駕
    駛執照吊（註）銷後，自九十三年五月十一日起一年內不得重新考領駕駛執照；
    (二)裁處罰鍰六百元，罰鍰限於九十三年四月二十五日繳納，如逾期不繳納，自同
    年月二十六日起易處吊扣駕駛執照一個月，並限於九十三年五月十日前繳送，如
    逾期未繳送駕駛執照者，自同年月十一日起易處吊銷，並逕行註銷駕駛執照，駕
    駛執照吊（註）銷後，自九十三年五月十一日起一年內不得重新考領駕駛執照云
    云。
二、異議意旨略以：本件舉發通知單上之簽名並非異議人所簽，且異議人之上開汽車
    於八十九年九月六日八時左右失竊，嗣於同年月八日十一時許至警局報案，而車
    輛失竊證明單上所載失竊時間係八十九年九月七日八時，應為誤繕，異議人於上
    述時地並無駕駛汽車違規之情事，詎遭警員誤為舉發，爰聲明異議，請求撤銷原
    處分等語。
三、經查：異議人於八十九年九月七日凌晨三時十六分許，駕駛車牌號碼ＢＸ－０５
    ３１號自用小客車，行經臺北縣新莊市○○路前，遇警攔檢實施酒精濃度測試，
    發現其呼氣所含酒精濃度高達每公升０‧四一毫克，及駕駛車輛未隨身攜帶駕駛
    執照，經原舉發機關臺北縣警察局交通隊執勤警員當場舉發等情，固經臺北縣政
    府警察局查處無誤，並有該局九十二年十二月三十日北警交字第０九二０一四五
    一六九號書函影本一份、臺北縣政府警察局交通隊受理交通違規申訴案件答辯報
    告書影本一份、舉發違反道路交通管理事件通知單影本二紙、酒精濃度檢測單影
    本一紙附卷可稽，雖卷附車輛竊盜、車牌失竊資料個別查詢報表－查詢車輛認可
    資料上記載異議人所駕駛之車號ＢＸ－０５３１號自用小客車，失竊時間係八十
    九年九月八日八時，而本件舉發異議人違規時間則係八十九年九月七日凌晨三時
    十六分許，然依臺北縣警察局車輛失竊證明單係記載：「發生（現）時間」以觀
    ，上開失竊時間僅為車主發現該車失竊之時間，而該時間與本件違規時間又僅相
    隔短短數小時，自不得僅以本件舉發時間係發生在異議人發現失竊車輛時間之前
    ，即驟認異議人確有前揭交通違規情事，再經本院依職權將卷附本件舉發通知單
    之收受通知聯者簽章欄及酒精濃度檢測單上之簽名，與本件聲明異議狀、申訴書
    、掛號郵件收件回執單據、異議人
    眼比對查證結果，前者簽名字跡圓渾、運筆連貫，後者「甲○○」簽名則係字體
    剛毅方正、筆劃分明，互核兩者筆跡之橫豎、勾勒、撇捺等書寫特徵既均迥異，
    顯見該等簽名係分屬二人之筆跡，參諸上開後者「甲○○」簽名均為異議人平時
    書寫之文字，並非臨摹而得，益見本件舉發通知單及酒精濃度檢測單上之簽名，
    是否確由異議人所簽署，顯有產生合理懷疑之餘地，堪認異議人辯稱其當時並未
    駕車違規，本件舉發通知單上之簽名亦非其所親簽等語，尚非子虛，自無從僅以
    本件原舉發機關警員有於前述時、地攔檢上開車輛之客觀事態，遽認異議人確有
    前揭違規行為，原處分機關不察，逕對本件異議人為上開處分，於法乃有違誤，
    爰予撤銷並依法為異議人不罰之諭知。
據上論斷，應依道路交通案件處理辦法第二十條，裁定如主文。
中      華      民      國      九十三      年     五     月    二十    日
                                        臺灣板橋地方法院交通法庭
                                            法  官  王  屏  夏
右正本證明與原本無異。
如不服本裁定，應於送達後五日內向本院提出抗告狀。
                                            書記官  楊  璧  華
中      華      民      國      九十三      年     五     月    二十一  日
